【裁判字號】    98,簡上,60
【裁判日期】    980508
【裁判案由】    恐嚇取財
【裁判全文】
臺灣屏東地方法院刑事判決              98年度簡上字第60號
上  訴  人  臺灣屏東地方法院檢察署檢察官
被      告  甲○○
上列上訴人因恐嚇取財案件，不服本院98年度簡字第39號中華民
國98年1 月23日刑事簡易判決（檢察官聲請簡易判決處刑案號：
台灣屏東地方法院檢察署97年度偵字第8452號）提起上訴及同署
檢察官移送併辦（98年度偵字第729 號），本院判決如下：
    主  文
原判決撤銷。
甲○○幫助犯恐嚇取財罪，累犯，處有期徒刑肆月，如易科罰金
，以新台幣壹仟元折算壹日。
    事 實 及 理 由
一、本件之犯罪事實、理由及證據除原審判決所附聲請簡易判決
    處刑書及移送併辦意旨書之記載。
二、檢察官上訴意旨略以：被告除有原審判決所認定之犯罪事實
    外，其另幫助該不法集團向被害人張振豐恐嚇得款新台幣
    2,050 元，原審判決未及論及，即有未當等語。
三、本件被告對上開犯罪事實均已坦承不諱，核與被害人所述遭
    恐嚇而匯款之情節相符，並有匯款資料、報案三聯單、被告
    開戶資料、交易明細表等在卷可稽；又現今無論平面或電子
    媒體一再報導不法集團屢以人頭帳號作為犯罪工具，而一般
    人本於生活經驗及認識，在客觀上當可預見將帳號、提款卡
    及密碼提供予陌生之第三人，該人可能利用該帳號遂行其電
    話恐嚇取物行為，而被告為成年人，具有社會經驗，應可預
    見該人取得該帳號等資料將持以之作為恐嚇取財犯罪之用，
    竟仍提供予他人使用，顯有幫助恐嚇取財之不確定故意至明
    ，本件事證明確，被告犯行堪予認定。
四、原審以被告罪證明確，予以論罪科刑固非無見。惟查，本件
    原審判決後檢察官又發現如移送併辦之犯罪事實，該部分與
    原判決認定之事實復具有想像競合犯之裁判上一罪關係，為
    原聲請效力所及，原審判決不及審酌，自有未洽。又本件被
    告曾有犯罪紀錄再犯本案而構成累犯，而本罪法定刑為6 月
    以上5 年以下有期徒刑，得併科1,000 元以下罰金，是依累
    犯加重刑責規定，其所量刑度至少為有期徒刑7 月，再依幫
    助犯減輕刑責規定，已不得量處有期徒刑3 月，原審竟量處
    有期徒刑3 月，顯不及法定最低度刑，自有未洽。本件檢察
    官上訴意旨雖未指摘上開量刑違誤之事實，惟原審除有檢察
    官所指摘之部分外，另有上開量刑違誤之處，自應由本院將
    原判決撤銷改判。
五、茲審酌被告素行、教育程度、生活狀況、犯罪動機、提供帳
    號予他人遂行恐嚇取財行為，增加司法機關查緝困難，並助
    長不法集團氣焰，擾亂社會秩序，造成被害人財產上之損失
    及其犯後態度等情，量處有期徒刑4 月，並依資力、地會地
    位各情，諭知易科罰金之折算標準。
六、依刑事訴訟法第455 條之1 第3 項、第369 條第1 項前段、
    第364 條第、第299 條第1 項前段，刑法第55條、刑法第
    346 條第1 項、第30條第1 項、第2 項、刑法第41條第1 項
    前段，刑法施行法第1 條之1 ，判決如主文。
中    華    民    國    98    年    5     月    8     日
                     刑事第二庭 審判長  法  官  黃國永
                                        法  官  翁世容
                                        法  官  劉怡孜
又正本證明與原本無異。
不得上訴。
中    華    民    國    98    年    5     月    8     日
                                         書記官  史安琪


司法院資訊處製作；財團法人民間司法改革基金會備份。
